臺灣桃園地方法院民事裁定
111年度小上字第65號
上  訴  人  朝陽富元教育股份有限公司

法定代理人  鄭一鳴  
被 上 訴人  王傑正  
上列當事人間請求返還補習費事件，上訴人對於民國111 年3 月
18日本院桃園簡易庭110年度桃小字第1443號小額民事判決提起
上訴，本院裁定如下：
    主  文
上訴駁回。
第二審訴訟費用新臺幣壹仟伍佰元由上訴人負擔。
    理  由
一、按對於小額程序第一審裁判之上訴或抗告，非以其違背法令
    為理由，不得為之，民事訴訟法第436 條之24第2 項定有明
    文。而所謂違背法令，依同法第436 條之32第2 項準用同法
    第468 條、第469 條第1 款至第5 款規定，係指判決不適用
    法規或適用不當者以及判決法院之組織不合法者、依法律或
    裁判應迴避之法官參與裁判者、法院於權限之有無辨別不當
    或違背專屬管轄之規定者、當事人於訴訟未經合法代理者、
    違背言詞辯論公開之規定者而言。次按上訴狀內應記載上訴
    理由，表明下列各款事項︰⑴原判決所違背之法令及其具體內
    容。⑵依訴訟資料可認為原判決有違背法令之具體事實，同
    法第436 條之25亦有明文。亦即上訴人於上訴狀或理由書內
    應有具體之指摘，並揭示該法規之條項或內容，若係成文法
    以外之法則，應揭示該法則之旨趣。上訴狀或理由書如僅就
    原審取捨證據任加指摘，並未具體指出原判決違背何等法規
    者，其上訴即難認為合法（最高法院71年台上字第314號判
    例意旨可供參照）。又上訴狀內未表明上訴理由者，上訴人
    應於提起上訴後20日內，提出理由書於原第一審法院，未提
    出者，毋庸命其補正，逕以裁定駁回之，民事訴訟法第436
    條之32第2 項準用第471 條第1 項亦有明文。末按小額訴訟
    之上訴不合法者，第二審法院應以裁定駁回之，民事訴訟法
    第436 條之32第2 項準用第444 條第1 項前段亦有明文。
二、上訴意旨略以：就小三全科班部分，補習班的收費方式分為
    月繳與期繳，家長可以選擇月繳月費為每月新臺幣（下同）
    6,000元或期繳享有優惠價，惟須上完整個課程，否則恢復
    月繳收費，被上訴人最後上課日為民國110年5月31日，提前
    於110年6月申請退費，每月的學費自當以月繳原價計算，此
    部分應退費之補習費金額為1萬4,185元【計算式：點心費50
    0元（200元*2.5月）、月費2萬1,000元（6,000*3.5＝2萬1,0
    00）、註冊費2,915元（5,000/6≒833，833*3.5＝2,915），
    共計2萬4,415元，應退費金額為1萬4,185元（3萬8,600-2萬
    4,415=1萬4,185）】，加計不爭執之3萬8,700元、3萬8,320
    元，上訴人應退費9萬1,205元，原審僅以「應以優惠價計算
    之，始為合理」，未解釋以優惠價退費之依據為何，實有判
    決適用法規有錯誤、違背證據法則及論理法則、不備理由等
    多項違法之處等語。為此，爰提起本件上訴，並為上訴聲明
    ：㈠原判決不利於上訴人部分廢棄；㈡上開廢棄部分，被上訴
    人於第一審之訴駁回；㈢第一、二審訴訟費用由被上訴人負
    擔。
三、經查，上訴人提起上訴所指摘者屬原審取捨證據、認定事實
    之職權行使，且上訴人並未具體指出原判決此部分違背何等
    法令及其內容，或依訴訟資料可認為原判決有違背法令之具
    體事實。揆諸首揭法律規定及說明，其上訴為不合法，且毋
    庸命補正，應予駁回。
四、末按於小額訴訟之上訴程序，法院為訴訟費用之裁判時，應
    確定其費用額；訴訟費用，由敗訴之當事人負擔，民事訴訟
    法第436 條之19第1 項、第436 條之32第1 項、第78條規定
    甚明。本件上訴既不合法，第二審訴訟費用1,500 元即應由
    上訴人負擔。爰依上揭法律規定，確定本件上訴人應負擔之
    訴訟費用額為1,500 元。
五、據上論結，本件上訴為不合法，依民事訴訟法第436 條之32
    第1 項、第2 項、第436 條之19第1 項、第444 條第1 項前
    段、第95條、第78條，裁定如主文。
中    華    民    國  111     年    5    月    24     日
                  民事第一庭  審判長法  官  林春長

                                    法  官  許自瑋

                                    法  官  紀榮泰
正本係照原本作成。
本裁定不得抗告。
中　　華　　民　　國　　111 　年　　5 　　月　　24　　日
                                    書記官  郭力瑜